【裁判字號】    98,上易,451
【裁判日期】    980622
【裁判案由】    竊盜
【裁判全文】
臺灣高等法院高雄分院刑事判決         98年度上易字第451號
    上  訴  人
    即  被  告  乙○○
上列上訴人因竊盜案件，不服臺灣高雄地方法院98年度易字第21
3 號中華民國98年4 月27日第一審判決（起訴案號：臺灣高雄地
方法院檢察署98年度速偵字第536 號），提起上訴，本院判決如
下：
    主  文
上訴駁回。
    理  由
一、按上訴書狀應敘述具體理由；上訴書狀未敘述上訴理由者，
    應於上訴期間屆滿後20日內補提理由書於原審法院，刑事訴
    訟法第361條第2項、第3項前段定有明文。 而第二審法院認
    為上訴書狀未敘述理由，應以判決駁回之。但其情形可以補
    正而未經原審法院命其補正者，審判長應定期間先命補正，
    此觀同法第367條規定甚明。又所謂具體理由， 必係依據卷
    內既有訴訟資料或提出新事證，指摘或表明第一審判決有何
    採證認事、用法或量刑等足以影響判決本旨之不當或違法，
    而構成應予撤銷之具體事由，始克當之（例如：依憑證據法
    則具體指出所採證據何以不具證據能力，或依憑卷證資料，
    明確指出所為證據證明力之判斷如何違背經驗、論理法則）
    ；倘僅泛言原判決認定事實錯誤、違背法令、量刑失之過重
    或輕縱，而未依上揭意旨指出具體事由，或形式上雖已指出
    具體事由，然該事由縱使屬實，亦不足以認為原判決有何不
    當或違法者（例如：對不具有調查必要性之證據，法院未依
    聲請調查亦未說明理由，或援用證據不當，但除去該證據仍
    應為同一事實之認定），皆難謂係具體理由（最高法院97年
    度台上字第892號判決意旨參照）。
二、被告乙○○上訴意旨略以：被告乙○○與另一被告戴克明並
    無犯意聯絡，更無在場把風，乃因阻止戴克明行竊未成而發
    生爭執離開現場數次，致使案發現場對面檳榔攤發現而報警
    查獲，請求傳訊報案人到庭說明云云。經查：本件被告乙○
    ○雖於原審時矢口否認共犯竊盜罪，然原判決以被告乙○○
    、戴克明共同攜帶兇器竊盜之事實，業據被告乙○○於警詢
    、偵查中及戴克明於警詢、偵查、本院審理時坦承不諱，核
    與證人甲○○於警訊中證述之情節相符，並有贓物認領保管
    單、扣押物品目錄表及照片20紙等件在卷足憑，被告乙○○
    、戴克明之自白與事實相符，渠等攜帶兇器竊盜犯行之事證
    明確。被告乙○○於原審審理時雖翻異前供，辯稱：伊當時
    雖有意與其弟被告戴克明前往偷竊他人行車電腦，但至現場
    時伊因心中猶豫，所以勸阻被告戴克明，無奈無法成功，伊
    才在現場徘徊，並非在現場把風等語，並表示將於下次審理
    期日攜同當時現場檳榔攤之目擊者到庭證明其清白，詎於隔
    次審理期日卻供稱：「我去時，他們夜班的說不是他，說當
    時那個人已經離職，叫我中班時去問比較清楚，後來我又去
    問中班，中班的人誤會我們說是知道他們報案要找他報仇，
    我請他們里長去幫我溝通，但里長還是不肯。」等語，足見
    其所辯難以採信且無證據為佐；況且本案查獲時係在被告乙
    ○○身上所背之背包裡查獲贓物，亦據被告乙○○供承在卷
    ，可見被告乙○○之辯解，為卸責之詞，不足採信。並審酌
    該被告之品行、生活狀況、智識程度、犯罪之動機、目的、
    犯罪所生之危害、被告為累犯、犯後否認態度等一切情狀之
    後，量處有期徒刑9 月。均已詳敘其所憑證據、認定理由及
    量刑依據。從形式上觀察，原判決並無認定事實錯誤、量刑
    瑕疵或違背法令之情形。被告上訴理由仍爰原審相同主張，
    非但空泛無據，且未指摘原判決關於認定事實、適用法律及
    量刑等項，有何具體違法或不當。揆諸上開說明，顯然置原
    判決已經明白論斷審酌、說明之事項於不顧，意在拖延訴訟
    ，自形式上觀察，核非足以動搖原判決之具體理由，依照上
    揭說明，應認其上訴為不合法律上之程式，予以駁回，並不
    經言詞辯論為之。
三、據上論斷，應依刑事訴訟法第367 條前段、第372 條，判決
    如主文。
中    華    民    國    98    年    6     月    22    日
                  刑事第二庭    審判長法  官  林正雄
                                      法  官  陳啟造
                                      法  官  黃壽燕
以上正本證明與原本無異。
不得上訴。
中    華    民    國    98    年    6     月    22    日
                                      書記官  梁雅華


司法院資訊處製作；財團法人民間司法改革基金會備份。
